臺灣高等法院臺南分院刑事裁定          100年度抗字第394號
抗 告 人  楊士昌
即聲請人
上列抗告人因聲請再審案件，不服台灣台南地方法院中華民國10
0年10月31日所為駁回聲請再審之裁定（100年度聲簡再字第5號
），提起抗告，本院裁定如下：
    主  文
抗告駁回。
    理  由
一、本件抗告意旨略以：原裁定認抗告人所指原審漏未審酌之楊
    李鈺妮及楊聖詮證述，均不足以認定告訴人楊李鈺妮於100
    年4月11日前即已知悉上開開會通知單記載之內容談及「楊
    聖詮六合彩未付款」之事，無從據以得出告訴人楊李鈺妮提
    出本件告訴時已逾告訴期間之結論，因認本件再審之聲請為
    無理由，顯有違反經驗法則及論理法則。抗告人主觀上並無
    妨害告訴人楊李鈺妮名譽權之故意，即認有侵害告訴人名譽
    權之故意，因抗告人係依法行使召集權並均將通知文件彌封
    ，並無使不特定人知悉內容之可能，是否符合情節重大之要
    件，仍待推求。請撤銷原裁定，另為適當裁定等語。
二、按刑事訴訟法第405條規定，不得上訴於第三審之案件，其
    經第二審法院所為裁定，不得抗告。是以對第二審法院所為
    裁定得否抗告，端視該案件是否為得上訴於第三審法院而定
    （最高法院92年度台抗字第60號裁定）。又對簡易判決所為
    第二審上訴，準用第三篇第一章及第二章之規定（第361條
    除外）；對簡易程序案件所為裁定之抗告，準用第四篇之規
    定，刑事訴訟法第455之1條第3項至第5項分別定有明文。從
    而，對於簡易判決提起第二審上訴，經管轄第二審之地方法
    院合議庭為第二審判決者，因第三篇第三章有關第三審之規
    定，並不在刑事訴訟法第455之1條第3項所定準用之範圍，
    即不得對上述簡易案件之第二審判決提起第三審上訴，對於
    該管第二審地方法院合議庭所為之裁定，亦不得提起抗告。
三、經查，本件抗告人（即被告）楊士昌所犯刑法第310條第2項
    之誹謗罪，係屬刑事訴訟法第376條第1項第1款所定之不得
    上訴第三審法院之案件。原審法院於99年10月20日以99年度
    簡字第2619號簡易判決判處拘役40日，如易科罰金以新台幣
    1,000元折算1日；抗告人不服提起上訴後，經原審法院管轄
    之第二審合議庭於100年5月25日以99年度簡上字第401號駁
    回上訴確定，有各該案卷及刑事判決可參。抗告人認原審法
    院99年度簡上字第401號確定判決有再審事由，於100年6月9
    日具狀向原審法院聲請再審，經原審法院第二審合議庭認為
    無理由而裁定駁回再審之聲請。揆諸前揭說明，抗告人所犯
    誹謗罪既為不得上訴第三審法院之案件，則原審法院駁回抗
    告人聲請再審之裁定，應屬「不得上訴於第三審法院案件」
    之第二審法院所為裁定，自不得提起抗告。本件抗告人向本
    院提起抗告，並非合法，應予駁回。
四、原審法院書記官製作裁定正本時，雖於裁定書末端記載「如
    不服本裁定，應於收受送達後5日內向本院提出抗告狀」，
    惟該記載應屬誤植，且是否得抗告，係以法律規定為準，並
    不因裁判附記有誤而受影響（最高法院69年度台抗字第137
    號判例），併予明。
五、據上論斷，應依刑事訴訟法第411條前段裁定如主文。
中    華    民    國   100    年    12    月    28    日
                  刑事第三庭    審判長法  官  高明發
                                      法  官  夏金郎
                                      法  官  楊清安
以上正本證明與原本無異。
不得抗告。
                                      書記官  蔡蘭櫻
中    華    民    國   100    年    12    月    29    日